【裁判字號】    99,簡上,60
【裁判日期】    990531
【裁判案由】    妨害自由
【裁判全文】
臺灣板橋地方法院刑事判決              99年度簡上字第60號
上  訴  人
即  被  告  乙○○
上列被告因妨害自由案件，不服本院98年度簡字第9488號中華民
國98年12月11日第一審判決（聲請簡易判決處刑案號：98年度調
偵字第1771號），提起上訴，本院管轄第二審之合議庭判決如下
：
    主  文
上訴駁回。
乙○○緩刑貳年。
    事實及理由
一、本案經本院審理結果，認第一審以被告乙○○係犯刑法第30
    5 條第2 項之恐嚇罪，各判處拘役40日，如易科罰金，以新
    臺幣1 千元折算1 日、拘役40日，如易科罰金，以新臺幣1
    千元折算1 日，應執行拘役70日，如易科罰金，以新臺幣1
    千元折算1 日，其認事用法及量刑均無不當，應予維持，除
    補充：「被告於本院審理中自白。」外，餘均引用第一審判
    決書記載之事實、證據及理由（詳如附件）。
二、上訴人即被告乙○○雖承認有傳遞簡訊之事實，惟矢口否認
    有恐嚇之犯意，且被告係一時氣憤所為，而告訴人提起之民
    事訴訟，亦已獲全部勝訴判決確定，被告有返還借款之誠意
    ，請求給予緩刑為由，提起上訴。惟查：被告乙○○於本院
    審理中已認罪，對於原審判決認定之犯罪事實及量處刑度，
    已無任何爭執，且原審判決認事用法及量刑既無不當，被告
    之上訴顯無理由，應予駁回。末查：被告乙○○前未曾因犯
    罪受有期徒刑以上刑之宣告，有臺灣高等法院被告前案紀錄
    表1 份在卷可按，且被告犯後已坦承犯行，並與告訴人達成
    和解，告訴人陳述本案不要再追究，有刑事撤回告訴狀、和
    解協議書各1 紙在卷可稽，本院認被告經此偵、審教訓，當
    知所警惕而無再犯之虞，因認原審判決所宣告之刑以暫不執
    行為適當，爰併予宣告緩刑2 年，用啟自新。按告訴乃論之
    罪，告訴人於第一審辯論終結前，得撤回其告訴，刑事訴訟
    法第238 條第1 項定有明文，故本件告訴人甲○○於本院第
    二審審理中，始於99年5 月31日具狀撤回告訴，已逾法定撤
    回告訴期間，自不生合法撤回告訴之效力，附此敘明。
三、本件經檢察官提起公訴，被告於審理期日中就被訴事實為有
    罪之陳述，經審判長告知簡式審判程序之旨，並聽取公訴人
    及被告之意見後，本院合議庭當庭裁定依刑事訴訟法第455
    條之1 第3 項準用同法第364 條及第273 條之1 第1 項之規
    定，改依簡式審判程序審理，併予敘明。
據上論斷，應依刑事訴訟法第455 條之1 第1 項、第3 項、第36
4 條、第273 條之1 第1 項、第368 條、第373 條，刑法第74條
第1 項第1 款，判決如主文。
本案經檢察官張瑞玲到庭執行職務。
中    華    民    國    99    年    5     月    31    日
              刑事第十七庭 審判長 法  官  曾 正 耀
                                  法  官  林 鈺 琅
                                  法  官  張 兆 光
上列正本證明與原本無異。
不得上訴。
                                  書記官  田 世 杰
中    華    民    國    99    年    5     月    31    日

司法院資訊處製作；財團法人民間司法改革基金會備份。
